【裁判字號】    89,易,842
【裁判日期】    900130
【裁判案由】    贓物等
【裁判全文】
臺灣苗栗地方法院刑事判決                          八十九年度易字第八四二號
    公  訴  人  臺灣苗栗地方法院檢察署檢察官
    被      告  乙○○
右列被告因贓物等案件，經檢察官提起公訴（八十九年度偵字第三一○○號、三七二
六號），本院判決如左：
    主  文
乙○○連續帶兇器竊盜，累犯，處有期徒刑壹年，螺絲起子及扣案之鑰匙各壹把均
沒收。又變造身分証，足以生損害於公眾及他人，累犯，處有期徒刑伍月，梁仁翔身
分證上之「乙○○」照片壹張沒收。又收受贓物，累犯，處有期徒刑伍月。又未經許
可，持有刀械，累犯，處有期徒刑伍月，扣案藍波刀壹把沒收。應執行有期徒刑貳年
，螺絲起子及扣案之藍波刀、鑰匙各壹把及梁仁翔身分證上之「乙○○」照片壹張均
沒收。
    事  實
一、乙○○前因過失傷害案件，經台灣澎湖地方法院判處有期徒刑三月確定，於民國
    （下同）八十七年五月二十六日執行完畢，猶不知悔改，復基於意圖為自己不法
    所有之概括犯意，先於八十九年八月二十八日下午四時許，在苗栗縣頭份鎮○○
    ○路十五號，以自備之鑰匙，竊取吳政明所有，車號為ＩＪＳˍ三三八號重型機
    車一部，得手後供己騎用，並將車牌取下後丟棄中港溪中，繼於同年九月一日凌
    晨零時許，在苗栗縣頭份鎮○○路星鑽大樓騎樓，手持客觀上足認為對人之生命
    、身體產生危險足堪為兇器使用之螺絲起子一把，連續竊取張榮珍所有，車號Ｉ
    ＦＴˍ四八七號車牌一面，旋即將該車牌懸掛於前揭竊得之機車上，迄於同年九
    月三日八時許，在苗栗縣頭份鎮斗煥坪加油站旁之空地，拾獲葉翔仁遺失之身分
    證一枚，竟基於意圖為自己不法所有之犯意，予以侵占入己，並將葉翔仁之照片
    取下，黏貼其自己照片於該枚身分證上而變造特種文書即身分証，足以生損害於
    主管機關對身分管理之正確性及葉翔仁本人，嗣於同年九月五日下午八時五十分
    許，騎乘上開竊得之機車搭載不知情之鄧俊春（已由公訴人另為不起訴處分），
    行經苗栗縣竹南鎮○○路北地下道南端為警查獲，並扣得前揭鑰匙一把及經變造
    之葉翔仁身分證一枚。
二、乙○○於八十九年七月二十二日或二十三日，在苗栗縣頭份鎮龍騰遊藝場，明知
不詳姓名成年男子所交付未懸車牌之重型機車一部（原車號ＨＫＯ—７１７號，
    甲○○所有，於同年月十五日上午四時許，在新竹市○○○○街二三號前失竊）
    ，係來源不明之贓車，竟仍予以收受使用，嗣於同年月三十一日下午一時三十分
    許，在苗栗縣頭份鎮○○○路五五六號前，駕駛該未懸車牌之贓車時被警臨檢查
    獲。
三、乙○○未經許可，持有管制刀械藍波刀一把，置放在該未懸掛車牌之機車置物箱
    中，於八十九年七月三十一日下午一時三十分許，在苗栗縣頭份鎮○○○路五五
    六號前，駕駛前開贓車時被警臨檢在其機車置物箱中查獲並予扣案。
四、案經苗栗縣警察局竹南分局、頭份分局分別報請臺灣苗栗地方法院檢察署檢察官
    偵查起訴。
    理  由
一、訊據被告乙○○對於右開犯罪事實一部分坦承不諱，核與被害人吳政明陳述之情
    節相符，並有車輛竊盜、車牌失竊資料個別查詢報表、車籍作業系統、贓物領據
    各一份在卷可憑，復有前揭鑰匙一把及經變造之身分證一枚扣案可稽，被告此部
    分之犯行堪以認定。
二、訊之被告矢口否認右揭犯罪事實二部分之犯行，並辯稱：上開機車係伊於八十九
    年七月二十二日或二十三日在苗栗縣頭份鎮「龍騰遊藝場」向綽號「阿成」的人
    借來的；而藍波刀是伊家中削水果用的云云。惟查被告在機車置物箱中被查獲管
    制刀械藍波刀一把之事實，業據被告乙○○供承不諱，若係放家中削水果之用被
    告大可不必置放於機車置物箱中，所辯與常情顯有未合；又被告自承伊於收受上
    開機車時，未懸掛車牌亦未察看機車行照，且未言明還車日期，依一般人之知識
    經驗，已足認定該車確有問題，且被告無法提供交車之人之年籍資料供查証，足
    見被告辯稱不知係贓車云云與實情不符，其顯有贓物之認識。此外復有照片四張
    在卷及扣案藍波刀一把扣案可稽。且扣案之藍波刀一把，經送苗栗縣警察局鑑定
    ，屬槍砲彈藥刀械管制條例列管之藍波刀，有苗栗縣警察局函附偵查卷可稽，是
    被告此部分之犯行亦堪認定。
三、核被告乙○○所為，係犯刑法第三百二十一條第一項第三款之加重竊盜罪、第三
    百二十條第一項之普通竊盜罪、第三百三十七條之侵占遺失物罪、第二百十二條
    之變造特種文書罪、第三百四十九條第一項之收受贓物罪及槍砲彈藥刀械管制條
    例第十四條第三項之持有刀械罪。又其所為之二次竊盜行為，時間緊接，所犯罪
    名相同，顯係出於概括之犯意為之，為連續犯，依刑法第五十六條之規定以情節
    較重之加重竊盜罪一罪論，並加重其刑。又被告所為之侵占遺失物、變造特種文
    書行為，有方法、結果之牽連關係，應依刑法第五十五條之規定從情節較重之變
    造特種文書罪論處。又其所犯之加重竊盜、變造特種文書、收受贓物、未經許可
    持有刀械罪，所犯罪名不同，犯意各別，行為互殊，請分論併罰。又被告前因過
    失傷害案件，經台灣澎湖地方法院判處有期徒刑三月確定，於八十九年五月二十
    六日執行完畢，有台灣高等法院檢察署刑案紀錄簡覆表可查，其於五年內再犯本
    件有期徒刑以上刑之罪，為累犯並依法遞加重其刑。爰審酌被告之素行不佳及犯
    罪動機、所生危害、犯後態度等一切犯罪情狀，處如主文所示之刑。扣案之鑰匙
    一把及梁仁翔身分證上之被告乙○○照片一張，係被告所有，供其犯罪所用之物
    ，扣案之藍波刀一把係違禁物，均應依法宣告沒收。又被告作案用之螺絲起子一
    把，係被告所有，供其犯罪所用之物，雖未扣案，然不能證明業已滅失，亦一併
    沒收。
據上論斷，應依刑事訴訟法第二百九十九條第一項前段，槍砲彈藥刀械管制條例第十
四條第三項、刑法第十一條前段、第五十六條、第三百二十一條第一項第三款、第二
百十二條、第三百三十七條、第三百四十九條第一項、第五十五條、第四十七條、第
三十八條第一項第一款、第二款，罰金罰鍰提高標準條例第一條前段，判決如主文。
本案經檢察官 陳 佞 如  到庭執行職務
中    華    民    國    九十    年    一        月      三十        日
                                      台灣苗栗地方法院刑事第一庭
                                           法  官     林  誌  誠
右正本證明與原本無異。
如不服本判決，應於送達後十日內向本院提出上訴狀(須附繕本)，上訴於台灣高等
法院台中分院。
                                           書記官     尤  旗  樟
中    華    民    國    九十    年     一        月      三十           日
附錄論罪科刑法條
槍砲彈藥刀械管制條例第十四條第三項
未經許可，持有或意圖販賣而陳列刀械者，處一年以下有期徒刑、拘役或新臺幣五十
萬元以下罰金。
刑法第三百二十一條第一項第三款
犯竊盜罪而有左列情形之一者，處六月以上五年以下有期徒刑。
第三款：攜帶兇器而犯之者。
第三百二十條第一項
意圖為自己或第三人不法之所有，而竊取他人之動產者，為竊盜罪，處五年以下有期
徒刑、拘役或五百元以下罰金。
第二百十二條
偽造、變造護照、旅券、免許證、特許證及關於品行、能力服務或其他相類之證書、
介紹書,足以生損害於公眾或他人者,處一年以下有期徒刑、拘役或三百元以下罰金。
第三百三十七條
意圖為自己或第三人不法之所有，而侵占遺失物、漂流物或其他離本人所持有之物者
，處五百元以下罰金。
第三百四十九條第一項
收受贓物者，處三年以下有期徒刑、拘役或五百元以下罰金。


司法院資訊處製作；財團法人民間司法改革基金會備份。
